【裁判字號】    90,易,2297
【裁判日期】    901231
【裁判案由】    傷害
【裁判全文】
臺灣高雄地方法院刑事判決                          九十年度易字第二二九七號
    公  訴  人  臺灣高雄地方法院檢察署檢察官
    被      告  甲○○
右列被告因傷害案件，經檢察官提起公訴（九十七年度偵字第九九七號），本院判
決如左：
    主  文
甲○○共同傷害人之身體，處拘役伍拾日，如易科罰金以參佰元折算壹日。
    事  實
一、甲○○於民國九十年三月二十一日二十三時四十分，在高雄市○○區○○路三一
    號樓下，與不詳姓名之成年男子基於共同傷害他人身體之犯意聯絡，由甲○○以
    「擺頭」為暗號，推由該不詳姓名之成年男子出手毆打，致丙○○受有頭皮撕裂
    傷一公分、左側顏面瘀腫四乘二公分、左手肘瘀腫五乘四公分、右手背瘀腫一乘
    一公分公分等傷害。
二、案經丙○○訴由高雄市政府警察局鹽埕分局報請臺灣高雄地方法院檢察署檢察官
    偵查起訴。
    理  由
一、訊據被告甲○○矢口否認有於右開時、地與不詳姓名之成年男子共同傷害告訴人
    丙○○之犯行，辯稱：沒打告訴人，也沒叫別人打他。當時自外面喝酒回來，在
    府北路三一號後面巷子小便，有經過電梯口，當時根本就沒有別人云云。惟查：
    被告右揭傷害犯行迭據告訴人在偵查及本院調查時指訴：當時我正要進電梯，看
    到被告與另一人在電梯口，被告叫我一聲「蔡仔」，並搖一下頭，另外那人就出
    手毆打等語明確，復有驗傷診斷書乙紙在卷足憑。而被告與告訴人間並無仇怨，
    此為被告所自承，衡情告訴人當無虛構事實誣陷被告之理。且據被告自承，其與
    告訴人於九十年三月二十一日晚間案發當時確曾在案發地點見面見面，已如前述
    ，驗傷診斷書所載告訴人所受傷害又非告訴人得以自行造成，是被告辯解，乃屬
    卸責之詞，已極明顯。至於被告至本院調查時始稱另一名男子是乙○○，住府北
    路三十一號十一樓，現已搬走，與他沒有交往，只是見面打招呼而已，是他打被
    告，跟我無關云云；嗣於審理時又稱：當時我喝酒回來看到他們在打架，我勸了
    之後就回家睡覺，是因被告罵到乙○○父母，李不甘心就打他云云，屢改供詞，
    反覆不一，何況證人乙○○經本院多次傳喚均未能到庭說明，斷不能僅因被告先
    後不一之指稱即認定其涉有本件犯行，綜上足認被告所辯實不足採信，本件事證
    明確，被告傷害犯行堪以認定。
二、核被告所為，係犯刑法第二百七十七條第一項之傷害罪。被告與其他不詳姓名之
    成年男子，就上開犯行間，有犯意聯絡及行為分擔，皆為共同正犯。爰審酌被告
    於犯罪後極言圖卸，冀免刑責，顯見其未有深自檢討及反省之意，且迄今未與告
    訴人達成和解，態度非佳，惟審視告訴人所受傷勢程度尚屬輕微等一切情狀，量
    處如主文所示之刑，並諭知易科罰金之折算標準，藉資懲儆。
據上論斷，應依刑事訴訟法第二百九十九條第一項前段、刑法第二十八條、第二百七
十七條第一項、第四十一條第一項、罰金罰鍰提高標準條例第一條前段、第二條，判
決如主文。
本案經檢察官劉玲興到庭執行職務。
中      華      民      國      九十      年    十二    月    三十一    日
                                  臺灣高雄地方法院刑事第四庭
                                            法  官 黃建榮
右正本證明與原本無異。
如不服本判決，應於判決送達後十日內，向本院提出上訴狀。
                                            書記官 龔  能
中      華      民      國      九十      年    十二    月    三十一    日
附錄本案論罪法條：
中華民國刑法第二百七十七條
 (普通傷害罪)
傷害人之身體或健康者，處三年以下有期徒刑、拘役或一千元以下罰金。
犯前項之罪因而致人於死者，處無期徒刑或七年以上有期徒刑；致重傷者
，處三年以上十年以下有期徒刑。


司法院資訊處製作；財團法人民間司法改革基金會備份。
